【裁判字號】    98,審易,348
【裁判日期】    980722
【裁判案由】    竊盜
【裁判全文】
臺灣新竹地方法院刑事判決            98年度審易字第348號
公  訴  人  臺灣新竹地方法院檢察署檢察官
被      告  乙○○
上列被告因竊盜案件，經檢察官提起公訴（98年度偵字第135號
），本院判決如下：
    主    文
乙○○犯毀壞安全設備竊盜罪，累犯，處有期徒刑玖月。
    犯罪事實
一、乙○○前因傷害致死及妨害自由等案件，分別經本院於民國
    80年7月19日以80年度訴字第486號判決判處有期徒刑7年6月
    ，及經臺灣臺北地方法院於80年11月22日以80年度訴緝字第
    312號判決判處有期徒刑9月；上開2案再經同法院於81年1月
    7日以81年度聲字第22號裁定定應執行有期徒刑8年確定，於
    84年5 月29日縮刑假釋付保護管束出監，嗣經撤銷假釋入監
    執行殘刑3 年10月又26日，於93年7月9日縮刑期滿執行完畢
    。又於94年間，因施用第二級毒品案件，經本院於94年11月
    30日以94年度竹簡字第936號判決判處有期徒刑5月；再於95
    年間，因竊盜案件，經本院於95年9 月11日以95年度易字第
    289 號判決判處有期徒刑8 月；上開2 案再經本院於95年11
    月3 日以95年度聲字第1263號裁定定應執行有期徒刑1 年確
    定，甫於96年6 月4 日縮刑期滿執行完畢。
二、詎乙○○仍不知悔改，復基於意圖為自己不法所有之竊盜犯
    意，於97年10月28日上午11時許，騎乘車牌號碼9FP- 273號
    之重型機車，至甲○○位在新竹縣湖口鄉湖南村2鄰1號農舍
    ，趁該處無人看守之際，先徒手拉扯毀壞該農舍大門外掛式
    具有防盜功能之門鎖鎖片，再進入農舍內竊取甲○○所有之
    鋁製大蒸籠3 個、鋁製小蒸籠2 個、蒸籠蓋1 個及鐵鍋蓋4
    個等物，得手後旋即騎乘上開重型機車載運上揭物品前往郭
    廷璋所經營位在桃園縣楊梅鎮○○路769 號「五一資源回收
    有限公司」，以新臺幣（下同）93元之價格，將上開物品予
    以變賣與郭廷璋（涉犯贓物罪嫌部分，另經臺灣新竹地方法
    院檢察署檢察官為不起訴處分）。嗣經鄰人林洪彬當場發現
    乙○○行竊，乃記下乙○○上開機車之車牌號碼後報警處理
    ，始循線查悉上情（鋁製大蒸籠3 個、小蒸籠2 個、蒸籠蓋
    1 個及鐵鍋蓋4 個等物業已發還甲○○具領保管）。
三、案經新竹縣政府警察局竹北分局報告臺灣新竹地方法院檢察
    署檢察官偵查起訴。
    理    由
壹、程序部分：按傳聞法則之重要理論依據，在於傳聞證據未經
    當事人之反對詰問予以核實，乃予排斥，惟若當事人已放棄
    對原供述人之反對詰問權，於法院審判時表明同意該等傳聞
    證據可作為證據，基於證據資料愈豐富，愈有助於真實發現
    之理念，並貫徹刑事訴訟法修法加重當事人進行主義之精神
    ，確認當事人對於證據能力有處分權之制度，傳聞證據經當
    事人同意作為證據，法院認為適當者，亦得為證據。另當事
    人對於傳聞證據表示「沒有意見」，而未於言詞辯論終結前
    聲明異議（Without Objection ），應視為已有將該等傳聞
    證據採為證據之同意，此刑事訴訟法第159條之5定有明文。
    本案被告乙○○於本院審理程序中已表示對本院所提示調查
    之卷內人證物證之證據能力沒有意見，迄本院辯論終結前，
    被告乙○○亦未爭執本案證據之證據能力，依刑事訴訟法第
    159條之5第2 項之規定，應視被告乙○○已同意本案相關之
    傳聞證據均可作為證據，本院斟酌本案卷內之證據並非非法
    取得，亦無證明力明顯過低之情形，且經本院於審判期日依
    法進行證據之調查、辯論，被告乙○○訴訟上之程序權，已
    受保障，前開各該證據，均得採為證據，先予敘明。
貳、實體部分：
一、認定犯罪事實所憑之證據及認定之理由：
    訊據被告乙○○固坦承其於97年10月28日上午11時許，有騎
    乘車牌號碼9FP- 273號重型機車前往被害人甲○○位在新竹
    縣湖口鄉湖南村2 鄰1 號農舍內竊取鋁製大蒸籠3 個、鋁製
    小蒸籠2 個、蒸籠蓋1 個及鐵鍋蓋4 個等物，以及將所竊得
    之贓物放置在機車後座上載運至「五一資源回收有限公司」
    予以變賣得款93元等事實，然矢口否認有何破壞農舍大門門
    鎖之犯行，其辯稱：伊因見新竹縣湖口鄉湖南村2 鄰1 號農
    地大門竹圍籬有空隙，就從空隙處鑽爬進入農地，發現農地
    內有1 間農舍，農舍鐵門之鎖頭已經鬆脫，沒有上鎖、伊用
    手一拉就拉開，就取下鎖頭打開鐵門進入農舍行竊，並沒有
    破壞鎖頭等語（見偵查卷第6 、7 、52、53頁，本院卷第19
    頁背面、第27頁背面、第31、32頁）。經查：
（一）本案被害人甲○○放置於其位在新竹縣湖口鄉湖南村2 鄰
      1 號農舍內之鋁製大蒸籠3 個、鋁製小蒸籠2 個、蒸籠蓋
      1 個及鐵鍋蓋4 個等物，於97年10月28日上午11時許遭被
      告乙○○所竊取，並加以變賣得款等情，除據被告乙○○
      上開供述坦承在卷外，並有被害人甲○○之指述（見偵查
      卷第13至15頁，本院卷第28、32頁）及證人郭延璋、林洪
      彬、劉瓊芳等人之證述（見偵查卷第9 至11、15、16、34
      、35、42、45、46頁）暨新竹縣政府警察局竹北分局湖鏡
      派出所贓物認領保管單1 紙、車號查詢重型機車資料1 紙
      、現場採證照片8 張在卷可稽（見偵查卷第17至22頁），
      足認被告乙○○於97年10月28日上午11時確有竊取被害人
      甲○○放置於其位在新竹湖口鄉湖南村2 鄰1 號農舍內之
      鋁製大蒸籠3 個、鋁製小蒸籠2 個、蒸籠蓋1 個及鐵鍋蓋
      4 個等物，加以變賣後所得款項93元之行為。
（二）被告乙○○雖否認有破壞農舍大門門鎖之犯行，然被害人
      甲○○平日均將農舍大門上鎖，而門鎖係以鎖片用螺絲外
      掛安裝在門上，當鎖片上之母子扣合上後，再以鎖頭鎖住
      ，要打開農舍大門須解開繫於大門上之鎖頭方可進入，而
      本件案發後，經被害人甲○○到現場查看，雖發現農舍大
      門上之鎖頭還在門上，鎖頭並沒有開，但左邊之鎖片已經
      脫落歪一邊，螺絲鬆脫等情，業據被害人甲○○於本院指
      述歷歷，並有上開卷附編號2 現場採證照片（見偵查卷第
      19頁）及被害人甲○○於本院當庭所繪製之農舍大門門鎖
      遭破壞之繪製圖（見本院卷第34頁）可資佐證，核與被害
      人甲○○上開指述相符，堪可採信。是本件被害人甲○○
      所有農舍大門之門鎖鎖片確有遭人破壞致脫落、歪一邊，
      螺絲鬆脫之事實。又依經驗法則，倘被告乙○○欲進入被
      害人甲○○上開農舍內行竊，勢必須通過入口處之大門，
      又因被告乙○○無大門門鎖鑰匙，則其欲進入農舍行竊，
      勢必將大門之門鎖破壞，況且被告乙○○於本院亦僅否認
      其未有破壞大門門鎖鎖頭之犯行，但坦承其有拉扯門鎖之
      行為，而此正與上開本院所認定之該農舍大門上之門鎖鎖
      片係遭人破壞致脫落、歪一邊，螺絲鬆脫等情相合；再查
      被害人甲○○所有農舍僅有上揭物品失竊，且本案發生前
      農舍大門的鎖是好的等情，業據被害人甲○○指述在卷（
      見偵查卷第6 頁，本院卷第33頁），倘若係另有他人於被
      告乙○○本件犯行前即毀壞該農舍大門門鎖鎖片，則該農
      舍內尚未見其他物品失竊，此與常情不合，是被告乙○○
      上述所辯，顯係事後矯飾卸責之詞，委不足採，從而本件
      係被告乙○○以破壞農舍大門門鎖鎖片安全設備之方式，
      進入其內之農舍行竊之事實堪以認定。
（三）綜上，被告乙○○本件犯行，事證明確，堪已認定，應依
      法予以論科。
二、論罪：
（一）按「刑法第321條第1項第2 款所謂安全設備，指依社會通
      常觀念足認有防盜之設備而言」，最高法院25年上字第41
      68號判例意旨可供參考。本案被告乙○○所毀壞者係放置
      在農舍大門上外掛式之門鎖鎖片，其有防盜之作用，是屬
      安全設備甚明，是以被告乙○○破壞大門門鎖鎖片進入農
      舍內竊取被害人甲○○所有鋁製大蒸籠3 個、小蒸籠2 個
      、蒸籠蓋1 個及鐵鍋蓋4 個等物之犯行，係犯刑法第321
      條第1 項第2 款之毀壞安全設備竊盜罪。
（二）累犯：被告乙○○前因傷害致死及妨害自由等案件，分別
      經本院於民國80年7月19日以80年度訴字第486號判決判處
      有期徒刑7年6月，及經臺灣臺北地方法院於80年11月22日
      以80年度訴緝字第312號判決判處有期徒刑9月；上開2 案
      再經同法院於81年1月7日以81年度聲字第22號裁定定應執
      行有期徒刑8年確定，於84年5月29日縮刑假釋付保護管束
      出監，嗣經撤銷假釋入監執行殘刑3 年10月又26日，於93
      年7月9日縮刑期滿執行完畢。又於94年間，因施用第二級
      毒品案件，經本院於94年11月30日以94年度竹簡字第936
      號判決判處有期徒刑5月；再於95 年間，因竊盜案件，經
      本院於95年9月11日以95年度易字第289號判決判處有期徒
      刑8 月；上開2 案再經本院於95年11月3 日以95年度聲字
      第1263號裁定定應執行有期徒刑1 年確定，甫於96年6 月
      4 日縮刑期滿執行完畢等情，有臺灣高等法院被告前案紀
      錄表、臺灣新竹地方法院檢察署刑案資料查註紀錄表各1
      份在卷可稽，其前受有期徒刑執行完畢，於5 年以內故意
      再犯本件最重本刑為有期徒刑以上之罪，為累犯，應依刑
      法第47條第1 項之規定加重其刑。
（三）量刑：爰審酌被告乙○○除有上開構成累犯事實前案紀錄
      外，另有違反毒品危害防制條例、家庭暴力防治法之刑事
      前科，有上揭臺灣高等法院被告前案紀錄表、臺灣新竹地
      方法院檢察署刑案資料查註紀錄表、臺灣高等法院前案紀
      錄表各1 份附卷可據，足徵其素行非佳，未見悔改，又正
      值青壯，竟不思守法自制，循正當途徑獲取所需，反恣意
      竊取他人財物予以變賣得款，危害社會治安與他人財產安
      全，守法意識薄弱，所為實不足取，惟所竊得物品變賣所
      得僅93元，價值非鉅，犯後固然否認破壞安全設備之部分
      ，惟對竊盜之犯行坦白承認等一切情狀，量處如主文所示
      之刑，以資懲儆。
三、據上論斷，應依刑事訴訟法第299條第1項前段，刑法第321
    條第1項第2款、第47條第1項，判決如主文。
本案經檢察官王唯怡到庭執行職務。
中    華    民    國    98    年    7     月    22    日
                  刑事第九庭  法  官  劉兆菊
以上正本證明與原本無異
如不服本判決應於收受判決後10日內向本院提出上訴書狀，並應
敘述具體理由。其未敘述上訴理由者，應於上訴期間屆滿後20日
內向本院補提理由書「切勿逕送上級法院」。
中    華    民    國    98    年    7     月    22    日
                              書記官  林兆嘉
附錄本案論罪科刑法條：
中華民國刑法第321條
犯竊盜罪而有左列情形之一者，處6月以上、5年以下有期徒刑：
一  於夜間侵入住宅或有人居住之建築物、船艦或隱匿其內而犯
    之者。
二  毀越門扇、牆垣或其他安全設備而犯之者。
三  攜帶兇器而犯之者。
四  結夥三人以上而犯之者。
五  乘火災、水災或其他災害之際而犯之者。
六  在車站或埠頭而犯之者。
前項之未遂犯罰之。


司法院資訊處製作；財團法人民間司法改革基金會備份。
